臺灣高雄地方法院刑事判決
111年度審易字第4號
公  訴  人  臺灣高雄地方檢察署檢察官
被      告  吳冠鋒


上列被告因竊盜案件，經檢察官提起公訴（110年度偵字第23735
號），被告於準備程序中，就被訴事實為有罪之陳述，本院告知
其簡式審判程序之旨，聽取當事人意見後，改依簡式審判程序審
理，茲判決如下：
    主  文
吳冠鋒犯侵入住宅竊盜罪，累犯，處有期徒刑捌月。未扣案之犯
罪所得如附表編號一至二所示之物均沒收，於全部或一部不能沒
收或不宜執行沒收時，均追徵其價額。
    事  實
一、吳冠鋒於民國110年7月10日4時5分許（起訴書記載為4時許
    ，應予更正），駕駛車牌號碼00-0000號自用小貨車，見吳
    慶明所承租位於高雄市○○區○○路00巷00號1樓（下稱本案住
    宅）後門虛掩未確實緊閉，竟意圖為自己不法之所有，基於
    侵入住宅之加重竊盜之犯意，徒手開啟該住處之後門後，侵
    入本案住宅，竊取吳慶明所有如附表編號1至6所示之物（附
    表編號3至6所示之物均已查扣且發還），吳冠鋒得手後將上
    開物品放置於上開自用小貨車逃離現場。嗣經吳慶明於翌（
    11）日發覺遭竊，報警處理，警方根據現場經飲用所遺留在
    現場之啤酒罐採集其上唾液及調閱監視錄影畫面，循線追查
    ，始悉上情。
二、案經吳慶明訴由高雄市政府警察局苓雅分局報告臺灣高雄地
    方檢察署檢察官偵查起訴。
    理  由
壹、程序事項：
    本件被告吳冠鋒所犯係死刑、無期徒刑、最輕本刑為3年以
    上有期徒刑以外之罪，其於準備程序中就被訴事實為有罪之
    陳述，經法官告知簡式審判程序之旨，並聽取公訴人及被告
    之意見後，本院依刑事訴訟法第273條之1第1項之規定，裁
    定進行簡式審判程序。又本件係依前條規定行簡式審判程序
    ，其證據調查依同法第273條之2所定原不受審判外陳述排除
    之限制；且檢察官及被告均對於卷內各項證據亦不爭執證據
    能力，復無事證顯示有何違法取得或類此瑕疵之情，故卷內
    所列各項證據，自均有證據能力，合先敘明。
貳、認定犯罪事實之理由：
    上揭犯罪事實，業據被告於本院審理中坦承不諱（見本院卷
    第25、35、39頁），核與證人即告訴人吳慶明於警詢中之證
    述大致相符（見警卷第7至8、12至14頁），並有高雄市政府
    警察局110年8月25日高市警刑鑑字第11034936200號鑑定書
    、扣押物品目錄表、贓物認領保管單、現場照片及監視器畫
    面截圖翻攝照片等件在卷可稽（見警卷第27至28、31至51、
    59、63至75頁），足認被告任意性自白與事實相符，堪予採
    信。是本件事證明確，被告犯行洵堪認定，應依法論科。
參、論罪科刑：
一、核被告所為，係犯刑法第321條第1項第1款之侵入住宅竊盜
    罪。
二、累犯：
　　按二以上徒刑之執行，除數罪併罰，在所裁定之執行刑尚未
    全部執行完畢以前，各罪之宣告刑均不發生執行完畢之問題
    外，以核准開始假釋之時間為基準，限於原各得獨立執行之
    刑，均尚未執行期滿，始有依刑法79條之1第1、2項規定，
    合併計算其最低應執行期間，同時合併計算其假釋後殘餘刑
    期之必要。倘假釋時，其中甲罪徒刑已執行期滿，則假釋之
    範圍應僅限於尚殘餘刑期之乙罪徒刑，其效力不及於甲罪徒
    刑。縱監獄將已執行期滿之甲罪徒刑與尚在執行之乙罪徒刑
    合併計算其假釋最低執行期間，亦不影響甲罪業已執行完畢
    之效力（最高法院103年度第1次刑事庭會議決議意旨參照）
    。經查，被告前因施用毒品案件，經本院以108年度簡字第
    3366號判決判處有期徒刑5月確定；又被告再因施用毒品案
    件，經本院以108年度簡字第4338號判決判處有期徒刑5月確
    定；復被告因竊盜案件，經本院以109年度簡字第262號判
    決判處有期徒刑2月、3月，應執行有期徒刑4月確定，上開
    、、案件，經本院以109年聲字第1673號裁定應執行有期
    徒刑1年確定（下稱A案）。復被告因竊盜案件，經本院以10
    9年度簡字第2681號判決判處有期徒刑3月（共2罪）、拘役3
    0日，有期徒刑部分，應執行有期徒刑4月確定（下稱B案）
    。上開A、B案接續執行，於110年3月19日縮短刑期假釋接續
    執行拘役30日，於110年4月17日縮短刑期假釋出監，所餘刑
    期併付保護管束（A案於110年3月16日執行完畢）等情，有
    臺灣高等法院被告前案紀錄表在卷可查，揆諸前述決議意旨
    ，因被告假釋時A案徒刑已於110年3月16日執行完畢，是前
    述假釋之範圍，應僅限於假釋時尚殘餘刑期之B案，而不及
    於A案徒刑，故縱監獄將已執行期滿之A案徒刑與尚在執行之
    B案徒刑合併計算其假釋最低執行期間，亦不影響A案徒刑業
    於110年3月16日執行完畢之效力。準此，被告於前述徒刑執
    行完畢後，5年以內故意再犯本案有期徒刑以上之罪，為累
    犯，起訴書漏未論及累犯，應予補充。而參照司法院大法官
    釋字第775號解釋意旨，本件並無應處最低法定刑之可能，
    又無刑法第59條規定得減輕其刑之情形，且適用累犯加重規
    定時，亦無超過其所應負擔罪責之情事，爰依刑法第47條第
    1項之規定加重其刑。
三、量刑：
    爰審酌被告非無謀生能力，不思以正途獲取所需，竟侵入住
    宅竊取他人財物，侵害他人財產權並危害居住安寧，造成社
    會治安敗壞，所為實有不該，又審酌被告有毒品、竊盜、傷
    害等前科（累犯部分無重複評價，詳見被告臺灣高等法院被
    告前案紀錄表），素行非佳，益徵其漠視法紀不知悔改之心
    態，應非難譴責；然衡以其犯後坦承犯行，態度尚可，兼衡
    其犯罪動機、目的、手段、所竊財物價值等犯罪情節，及其
    自述之教育程度及家庭經濟狀況（因涉及被告個人隱私，不
    予揭露，詳見本院審易卷第39頁）等一切情狀，量處如主文
    所示之刑。
肆、沒收：
一、按犯罪所得，屬於犯罪行為人者，沒收之，於全部或一部不
    能沒收或不宜執行沒收時，追徵其價額，刑法第38條之1第1
    項前段、第3項分別定有明文。經查，被告竊得如附表編號1
    至2所示之物，均未扣案，迄今亦未返還告訴人，復經被告
    於本院審理時供承：我將電風扇及電磁爐丟棄等語（見本院
    審易卷第39頁），核屬被告之犯罪所得，爰均應依刑法第38
    條之1第1項前段規定於主文項下宣告沒收，並依同條第3項
    規定，於全部或一部不能沒收或不宜執行沒收時，均追徵其
    價額。
二、次按犯罪所得已實際合法發還被害人者，不予宣告沒收或追
    徵，刑法第38條之1第5項定有明文。被告所竊得如附表編號
    3至6所示之物，已由告訴人領回乙情，有前引警詢筆錄及贓
    物認領保管單可證，則此部分犯罪所得已實際發還被害人，
    故不予宣告沒收。
據上論斷，應依刑事訴訟法第273 條之1 第1 項、第299 條第1
項前段，判決如主文。
本案經檢察官李汶哲提起公訴，檢察官呂乾坤到庭執行職務。
中　　華　　民　　國　　111 　年　　3 　　月　　2 　　日
                  刑事第五庭    法　官  施君蓉
以上正本證明與原本無異。
如不服本判決應於收受送達後20日內向本院提出上訴書狀，並應
敘述具體理由；如未敘述上訴理由者，應於上訴期間屆滿後20日
內向本院補提理由書（均須按他造當事人之人數附繕本）「切勿
逕送上級法院」。
因疫情而遲誤不變期間，得向法院聲請回復原狀。
中　　華　　民　　國　　111 　年　　3 　　月　　2 　　日
                                書記官  陳建志
【附錄本判決論罪科刑法條】
中華民國刑法第321 條
犯前條第1項、第2項之罪而有下列情形之一者，處6月以上5年以
下有期徒刑，得併科50萬元以下罰金：
一、侵入住宅或有人居住之建築物、船艦或隱匿其內而犯之。二
    、毀越門窗、牆垣或其他安全設備而犯之。
三、攜帶兇器而犯之。
四、結夥三人以上而犯之。
五、乘火災、水災或其他災害之際而犯之。
六、在車站、港埠、航空站或其他供水、陸、空公眾運輸之舟、
    車、航空機內而犯之。
前項之未遂犯罰之。
附表：
編號 遭竊物品 備註 1 電磁爐1台 被告犯罪所得 2 電風扇1台 被告犯罪所得 3 液晶電視1台 已發還告訴人 4 電熱水瓶1台 已發還告訴人 5 電風扇1台 已發還告訴人 6 咖啡豆1包 已發還告訴人